【裁判字號】    97,訴,826
【裁判日期】    970523
【裁判案由】    毒品危害防制條例
【裁判全文】
臺灣高雄地方法院刑事判決               97年度訴字第826號
公  訴  人  臺灣高雄地方法院檢察署檢察官
被      告  丙○○
                    （
選任辯護人  劉新安律師
上列被告因毒品危害防制條例案件，經檢察官提起公訴（97年度
偵字第3156號、97年度毒偵字第1106號），本院判決如下：
    主  文
丙○○販賣第一級毒品未遂，累犯，處有期徒刑捌年陸月，褫奪
公權陸年，扣案如附表一所示之物均沒收銷燬之，扣案如附表三
所示之物沒收之。又施用第一級毒品，累犯，處有期徒刑壹年，
扣案如附表四所示之物均沒收之。又施用第二級毒品，累犯，處
有期徒刑陸月，扣案如附表二編號1 、2 所示之物，均沒收銷毀
之，扣案如附表二編號3 所示之物沒收之。應執行有期徒刑玖年
捌月，褫奪公權陸年，扣案如附表一、附表二編號1 、2 所示之
物均沒收銷燬之，附表二編號3 、附表三、附表四所示之物均沒
收之。
    事  實
一、丙○○前因施用毒品案件，經本院以89年度毒聲字第8012號
    裁定令入戒治處所強制戒治，戒治期間認無繼續施用毒品之
    傾向而停止戒治後，又因施用毒品案件而撤銷停止戒治，於
    民國92年6 月2 日戒治期滿執行完畢後出所。另因多次施用
    毒品等案件，經法院分別判處有期徒刑確定，經減刑後，於
    96年7 月15日縮刑期滿執行完畢。丙○○分別基於施用第一
    、二級毒品之犯意，於前開強制戒治執行完畢釋放後5 年內
    之97年1 月19日上午8 、9 時許，在高雄市○○區○○街49
    巷5 號住處，以摻入香菸之方式施用第一級毒品海洛因1 次
    ，另以吸食器點火燒烤之方式施用第二級毒品甲基安非他命
    1 次。
二、又丙○○明知海洛因係屬毒品危害防制條例第2 條所列之第
    一級毒品，不得持有或販賣，竟基於販賣第一級毒品海洛因
    營利之犯意，以「0000000000」之行動電話作為聯絡工具，
    而販賣第一級毒品，適有戊○○因於97年1 月18日晚上7 時
    許施用第一級毒品海洛因案件為警查獲，而供出販賣海洛因
    之人為「弟仔」、聯絡電話為「0000000000」，並在警方授
    意後，由戊○○於97年1 月19日上午10時56分許，以員警之
    0000000000號行動電話撥打丙○○0000000000號行動電話，
    佯稱欲購買第一級毒品海洛因1 包新臺幣（下同）1,000 元
    ，並相約在高雄市○○區○○路鳳屏宮旁涼亭（即高雄市○○區○○街49巷巷口旁），丙○○則請戊○○到現場後再撥
    打電話，同日上午11時22分丙○○以上開電話接收戊○○表
    示已到達後，於同日上午11時30分許手持第一級毒品海洛因
    1 包自住處外出欲交予戊○○，為預先埋伏之員警當場查獲
    而未遂，並扣得丙○○當場丟在地上之第一級毒品海洛因1
    包（毛重0.3 公克，檢驗後淨重0.108 公克），又經丙○○
    同意搜索後，在其住處扣得之第一級毒品海洛因1 包（毛重
    0.65公克，檢驗後淨重0.450 公克）及丙○○所有如附表一
    編號2 、3 、二、三、四所示之物
三、案經高雄市政府警察局左營分局報告高雄地方法院檢察署檢
    察官偵查起訴。
    理  由
壹、證據能力部分：
一、被告以外之人於審判外之陳述，雖不符前4 條之規定，而經
    當事人於審判程序同意作為證據，法院審酌該言詞陳述或書
    面陳述作成時之情況，認為適當者，亦得作為證據，刑事訴
    訟法第159 條之5 第1 項定有明文。本件被告、辯護人除就
    戊○○之警詢陳述外，與檢察官均對本院判決所引審判外陳
    述之證據能力，均同意作為本案證據使用，本院審酌各該證
    據作成之情況，認為適當，依刑事訴訟法第159 條之5 第1
    項得作為證據。
二、戊○○警詢之證述具有證據能力：
（一）按「被告以外之人於審判外之言詞或書面陳述，除法律有
      規定者外，不得做為證據」；「被告以外之人於檢察事務
      官、司法警察官或司法警察調查中所為之陳述，與審判中
      不符時，其先前之陳述具有較可信之特別情況，且為證明
      犯罪事實存否所必要者，得為證據」，刑事訴訟法第159
      條第1 項、第159 條之2 分別定有明文。所謂「前後陳述
      不符」之要件，應就前後階段之陳述進行整體判斷，以決
      定其間是否具有實質性差異，惟無須針對全部陳述作比較
      ，陳述之一部分有不符，亦屬之。而所謂「較可信之特別
      情況」之情形，亦應就前後陳述時之各種外部情況進行比
      較，以資決定何者外部情況具有可信性。若陳述係在特別
      可信之情況下所為，則虛偽陳述之危險性即不高，雖係審
      判外陳述，或未經被告反對詰問，仍得承認其有證據能力
      。
（二）本件證人戊○○在本院審理時證述97年1 月19日上午撥打
      電話內容係向被告表示購買第一級毒品海洛因1 包之情，
      與其於警詢、偵查所述均屬一致，惟關於撥打電話與被告
      之次數（於本院證述僅1 次）、電話談論之實際內容（於
      本院證述我要還錢即是購買海洛因之意思）、撥打後之現
      場況狀（打1 通電話後即下車等待約半小時、因久候故在
      等候地點原地徘徊）與其於警詢、偵查之證述不符，亦與
      證人即在場員警乙○○、甲○○所述不符。而觀之戊○○
      於警詢筆錄之記載係採取一問一答方式，而其於警詢時之
      供述較接近案發時點，記憶應較為清晰，憑信性甚高，況
      證人戊○○於偵查中亦表示直接面對被告壓力較大，足認
      其於警詢、偵查未面對被告當時心理較為篤定，壓力較小
      ，較有可能據實陳述，況觀之戊○○於警詢所為證述之內
      容，與偵查及本院審理中所陳向被告購買第一級毒品基本
      事實之證述互核一致，亦無遭受不正方法詢問或非出於其
      自由意志而為供述等情，益徵其等於本院審理時所為之陳
      述，或係時隔較久，業已遺忘部分案發情節，或係經權衡
      輕重，或恐被告對其不利等因素而所為之託詞，憑信性較
      低，故本院認證人戊○○於警詢中之陳述，基於發見真實
      之需求，且為證明犯罪事實之存否為有必要，本院斟酌上
      開供述證據之取得過程並無瑕疵，且與本案待證事實間具
      有相當之關聯性，以之為被告於本案中之證據尚無不當，
      是依前開說明，上開證人警詢之陳述，本院認符合刑事訴
      訟法第159 條之2 之情形而有證據能力。
貳、認定事實所憑之證據及理由：
一、施用第一、二級毒品部分：
    被告丙○○於上開時地分別施用第一級毒品海洛因、第二級
    毒品甲基安非他命各1 次之事實，業據其於本院審理時坦承
    不諱，並有高雄市立凱旋醫院濫用藥物尿液檢驗報告及對照
    表在卷可參（97年度毒偵字第1106號毒偵卷第14、15頁）；
    且扣案附表二編號1 之白色晶體1 包經送驗結果，呈甲基安
    非他命陽性反應（驗後淨重0.307 公克），有高雄醫學大學
    附設中和紀念醫院97年4 月15日出具檢驗報告（報告編號
    9704-72） 在卷可參（本院卷第94頁）；又扣案如附表二編
    號2 所示之吸食器1 組經送驗結果，亦呈甲基安非他命陽性
    反應，有高雄醫學大學附設中和紀念醫院97年4 月8 日出具
    之檢驗報告在卷可參（本院卷第57頁），足認被告之自白與
    事實相符，而堪採信。另被告雖曾辯稱將海洛因、甲基安非
    他命均放在吸食器一同施用云云，然已於本院坦承係分別施
    用，且扣案吸食器送驗結果，亦無海洛因陽性反應，有上開
    檢驗報告可參，足認被告係分別施用海洛因、甲基安非他命
    無疑。被告前因施用毒品案件，經本院以89年度毒聲字第
    8012 號 裁定令入戒治處所強制戒治，戒治期間認無繼續施
    用毒品之傾向而停止戒治後，又因施用毒品案件而撤銷停止
    戒治，於92年6 月2 日戒治期滿執行完畢後出所，有全國施
    用毒品案件紀錄表、臺灣高等法院被告前案紀錄表各1 份在
    卷可按，是被告於前開強制戒治處分執行完畢釋放後5 年內
    再犯本件施用毒品之罪，應依毒品危害防制條例第23條第2
    項之規定依法訴追依法處罰。
二、販賣第一級毒品部分：
    訊據被告固坦承購入第一級毒品海洛因之事實，然矢口否認
    有何販賣第一級毒品之犯行，辯稱：係因戊○○尚欠我1 萬
    多元，於96年1 月18日晚上6 時30分許還我1,000 元後，又
    表示翌日還要還我錢，翌日接到戊○○表示要還錢的電話後
    ，我順便要外出，海洛因是外出施用所攜帶，並非販賣予戊○○云云。經查：
（一）戊○○於97年1 月19日上午10時56分許，持員警乙○○之
      0000000000號行動電話撥打被告所持0000000000號行動電
      話後，復於同日上午11時22分許以上開門號之行動電話撥
      打與被告，通話時間分別為23秒、13秒，有通聯紀錄在卷
      可查（97年度偵字第3156號卷第39、40頁），又被告於同
      日上午11時30分許自其高雄市○○區○○街49巷5 號住處
      走至該49巷巷口時，手持白色粉末1 包（毛重0.3 公克，
      檢驗後淨重0.108 公克），經警上前後，被告即將手上之
      海洛因丟在地上而遭埋伏員警查獲，嗣經同意搜索，在被
      告上開住處扣得白色粉末1 包（毛重0.65公克，檢驗後淨
      重0.450 公克），及如附表二、三、四、五所示之物等情
      ，有證人即查獲員警甲○○、乙○○偵查證述可參（偵查
      卷第63頁），並有扣押物品目錄表、現場照片、警詢筆錄
      可參（警詢卷第46～52頁），而上開扣得物品，其中附表
      一編號1 所示之白色粉末2 包，送驗結果均呈海洛因陽性
      反應（毛重0.3 公克，檢驗後淨重0.108 公克；毛重0.65
      公克，檢驗後淨重0.450 公克）；且附表一編號2 、3 所
      示之物，經送驗結果，亦呈海洛因陽性反應，有高雄市立
      凱旋醫97年1 月28日檢驗報告、高雄醫學大學附設中和紀
      念醫院97年4 月8 日檢驗報告（本院卷第31、55、56頁）
      ，上開事實，均堪認定。
（二）又97年1 月18日晚上7 時許戊○○因施用第一級毒品而持
      有海洛因為警查獲後，即供出販賣予其之第一級毒品之上
      游為綽號「弟仔」之人，與王采婕所述被告之綽號為「弟
      仔」一情相符；戊○○並於警詢、偵查中均指認被告之照
      片即為賣毒品予伊之「弟仔」（警詢卷第19頁、偵查卷第
      13 頁 、97年度毒偵字第1079號卷第9 頁），甚至帶領員
      警前往高雄市○○區○○路鳳屏宮旁涼亭（即高雄市○○
      區○○街49巷巷口）附近埋伏，因此查獲出現於該處之被
      告及被告手持丟在地上之第一級毒品海洛因，業如前述，
      是戊○○所述，並非無據。
（三）參以戊○○於97年1 月19日上午10時56分撥打電話簡短表
      示「阿弟你有在嗎」、「我要買1 張。我到的時候再打給
      你」，經被告回以到了在再通知後，於同日上午即11時22
      分復撥打電話與被告表示「我到了」等語，業經戊○○於
      警詢證述明確，並有會同戊○○查獲被告之員警甲○○於
      偵查、員警乙○○於本院證述可參（偵查卷第63頁、本院
      具第108 ～109 頁），而被告於同日上午11時30分許出門
      即係為赴戊○○之約，且僅手持1 包海洛因（毛重0.3 公
      克，檢驗後淨重0.108 公克）出門，由被告與戊○○僅簡
      短2 句話，甚至並無明確表示購買毒品之種類、數量、金
      額、交易地點，被告立即允諾且知悉地點交易及數量等情
      觀之，足見雙方默契甚佳，依其熟悉之程度及默契，必曾
      有交易經驗，否則如何瞭解彼此意思，以遂行毒品之交易
      。是證人戊○○於警詢證述以其手機或公共電話撥打被告
      手機而多次向被告購買海洛因，經常約定之地點在高雄市
      楠梓區○○路鳳屏宮旁涼亭（即高雄市○○區○○街49巷
      巷口旁之涼亭）等情，信而有徵。
（四）證人戊○○雖於本院審理時證述當日僅撥打1 通電話與被
      告，即下車等候半小時等語。惟證人戊○○於上開時間撥
      打被告電話之次數確實為2 次，有上開通聯紀錄可查；且
      員警既有逮捕販毒被告之目的，其等必然需花費時間在交
      易地點部署警力、預先埋伏以控制場面順利逮捕被告，此
      業據證人乙○○、甲○○於偵查之證述可參（偵查卷第63
      頁），且有搜索扣押筆錄可查（警詢卷第47、49頁），是
      其於本院證述僅撥打1 通電話即下車在附近等候半小時等
      語，顯與事實相違，不足採信。再參以證人戊○○於本院
      審理時亦表示確實係因施用毒品被查獲，始供出上游之販
      毒者，並進而撥打電話誘出被告，其於警詢確實向員警表
      示說「固定向被告拿一張」，並無非法取供等語（本院卷
      第112 、116 ～117 頁），且有其施用毒品警詢、偵查卷
      宗（97年度毒偵字第1079號）影本附卷可參；從而足認戊○○應係於現場撥打第1 次電話與被告確認後，待警方部
      署警力完成後，始再撥打第2 通電話，且以13秒之簡短時
      間表示已到現場等情，始與事實相符。
（五）綜上，戊○○撥打電話予被告所談論之內容，確實係為購
      買第一級毒品海洛因1 包無疑，被告因而應允，於同日上
      午11 時30 分接收戊○○表示已到達之電話後，旋依約攜
      帶1 包海洛因（毛重0.3 公克）準備交付與戊○○，足認
      已著手販賣第一級毒品海洛因之行為。
（六）被告雖以前揭情詞置辯，惟查：
   (1) 證人戊○○否認有何向被告借款而於97年1 月19日上午撥
      打電話予被告，係為清償被告借款之情，此經其於本院審
      理時證述明確，經被告表示是否曾借款與證人戊○○修車
      時，證人戊○○始想起曾經向被告借款，為借款金額不到
      1 萬元，且早已經還清等語，亦經其於本院證述明確，復
      審酌證人戊○○自96年11月起至97年1 月18日前，確實與
      被告之0000000000、0000000000號有密集通聯，其中96年
      12月15日至12月30日幾乎每天通聯，另97年1 月3 日、1
      月12日、1 月18日亦均有彼此行動電話通聯，如有通聯之
      日則至少2 至3 次；此外，96年12月20日通聯時間在晚上
      10時52分、晚上11時03分、同年12月22日通聯時間在凌晨
      0 時、上午3 時43分、上午5 時37分，97年1 月12日通聯
      時間在上午9 時35分等情，亦有被告0000000000、000000
      0000號通聯記錄可查；而戊○○與被告並非熟識之朋友，
      此從戊○○為警查獲後表示不知被告的名字，僅知被告的
      綽號為「弟阿」等語即可知悉（警卷第16頁、本院卷第
      117 頁），則渠二人既非熟識朋友，兩人通聯如此密集，
      甚至多次在深夜、早上，縱戊○○曾向被告借錢修理車子
      ，亦無須如此密切通聯，是被告辯稱97年1 月19日戊○○
      撥打電話之內容係為還借款1,000 元予伊云云，並無可採
      。
   (2) 又海洛因、甲基安非他命乃係政府依法管制之第一、二級
      毒品，係屬違禁品，被告雖有施用第一、二級毒品之之毒
      癮，然其於當日上午8 、9 時許，已分別在家施用第一、
      二級毒品，業如前述，是被告辯稱上午11時30分攜出之海
      洛因係為供給施用一情，顯與常情不符。況被告如為滿足
      毒癮僅供己施用而攜帶毒品外出，豈會僅攜帶第一級毒品
      海洛因，並無攜帶其亦有成癮之第二級毒品甲基安非他命
      ；參以被告係從住處離開，並非在外向他人購買毒品交易
      完畢，有充足時間藏放攜帶外出之毒品，然被告外出卻係
      將1 包海洛因持在手中，見警上前後，復將1 包海洛因丟
      在地上，顯與施用毒品者會小心藏放毒品之常情相違。復
      觀之被告係接到戊○○撥打之電話後，始手持1 包海洛因
      外出，顯見其手持之該包海洛因，係為交付與戊○○無疑
      ，被告辯稱供給施用云云，顯為事後卸責之詞，毫無可採
      。
（七）邇來政府為杜絕毒品氾濫，毒害人民甚深，再三宣導教民
      眾遠離毒品、媒體之報導既深且廣，對於毒品之禁絕，應
      為民眾所熟悉。又政府對於查緝施用、轉讓及販賣毒品無
      不嚴格執行，且販賣毒品罪更係重罪，設若無利可圖，衡
      情一般持有毒品者，當不致輕易將持有毒品交付他人。衡
      諸事理，海洛因係價格極為昂貴之毒品，且無論轉讓或販
      賣營利，刑責均屬重大，被告與戊○○間既無特別交情，
      自無可能甘冒重大刑責，完全無償或以購入之成本價轉讓
      之，堪認被告係基於販賣以營利之意圖，而欲販賣交付。
（八）按所謂「陷害教唆」者，係指行為人原不具犯罪之故意，
      純因司法警察之設計教唆，始萌生犯意，而實施犯罪構成
      要件之行為而言。因係以引誘或教唆犯罪之不正當手段，
      使原無犯罪故意之人萌生犯意而實施犯罪行為，再蒐集犯
      罪證據，而予以逮捕偵辦，手段顯然違反憲法對於基本人
      權之保障，且已逾越偵查犯罪之必要程度，對於公共利益
      之維護並無意義，因此所取得之證據資料，應不具有證據
      能力。至刑事偵查技術上所謂之「釣魚」者，則指對於原
      已犯罪或具有犯罪故意之人，以設計引誘之方式，使其暴
      露犯罪事證，而加以逮捕或偵辦者而言。「釣魚」純屬偵
      查犯罪技巧之範疇，並未違反憲法對於基本人權之保障，
      且於公共利益之維護有其必要性存在，故依「釣魚」方式
      所蒐集之證據資料，非無證據能力（最高法院93年度臺上
      字第1868號判決意旨參照）。本件被告在為警查獲之前，
      被告已有販賣第一級毒品營利之犯意，如前所述（此部分
      未據起訴，亦不在本院審理範圍內），而戊○○因決意勒
      戒毒癮乃向警方供出毒品來源並同意配合警方查緝，經警
      授意其撥打被告之行動電話，以佯稱欲購買毒品約至其住
      處交付毒品，待被告依約前往後，由埋伏在外之員警甲○○、乙○○等人查獲，則被告在戊○○撥打電話之前，被
      告原即有販賣海洛因之故意，並非因員警安排交易機會，
      始形成販賣海洛因之犯意，是本件應屬合法之「誘捕偵查
      」，而非「陷害教唆」，應予敘明。
三、綜上所述，被告辯解均為卸責之詞，要難採信，本件事證明
    確，被告之犯行足堪認定，應予依法論科。
、論罪科刑：
一、按海洛因、甲基安非他命為毒品危害防制條例第2 條第2項
    第1 、2 款所規定之第一、二級毒品，不得非法販賣、持有
    之。復按行為人如原即具有販毒營利之決意，雖係遭警設計
    誘捕致事實上不能完成交易時，因行為人原即有販賣毒品之
    意思，客觀上又已著手於販賣之行為，自仍應成立販賣毒品
    未遂罪，此與行為人原本無販毒營利之意思，因調查犯罪之
    人之引誘或教唆始起意販賣，即學理上所謂「陷害教唆」之
    情形有別（最高法院87年台上字第3206號、91年度台上字第
    5720號判決、96年度台上字第6628號可資參照）。本件被告
    原即有販賣毒品之故意，且已著手實施販賣毒品之行為，縱
    因配合警方實施誘捕之戊○○當時並無毒品買入之真意，雙
    方意思表示無從為一致，故應論以販賣第一級毒品未遂罪。
二、核被告所為，係犯毒品危害防制條例第4 條第6 項、第1 項
    販賣第一級毒品未遂罪及同條例第10條第1 項、第2 項之施
    用第一、二級毒品罪。其販賣第一級毒品部分，所持有海洛
    因之低度行為，應為販賣之高度行為所吸收，不另論罪；另
    被告施用第一、二級毒品而持有海洛因、甲基安非他命之低
    度行為，亦分別為施用之高度行為所吸收，亦不另論罪。又
    被告前因多次施用毒品等案件，經法院分別判處有期徒刑確
    定，經減刑後，於96年7 月15日縮刑期滿執行完畢，有臺灣
    高等法院被告前案紀錄表在卷可參，被告受前開有期徒刑執
    行完畢後5 年內，故意再犯本件有期徒刑以上之罪，均為累
    犯，應依刑法第47條第1 項之規定，各加重其刑（其販賣第
    一級毒品部分之法定行為死刑或無期徒刑部分均不得加重，
    僅就法定刑之併科罰金刑部分加重），被告販賣第一級毒品
    未遂之部分，爰依刑法第25條第2 項規定，減輕其刑。
三、再按毒品危害防制條例制訂之目的，係為防制毒品危害，維
    護國民身心健康，因此關販賣第一級毒品罪責係處以死刑或
    無期徒刑之重刑：然若未分別行為人販賣第一級毒品之數量
    、次數、獲利金額及所造成之危害，一律處以死刑或無期徒
    刑之重刑，自非罰其所當罰之刑事政策目的，亦非阻絕毒害
    之唯一方法。查被告於本次經警查獲時尚未交付第一級毒品
    ，而未流入市面，亦未實際取得犯罪所得，另扣案如附表所
    示之海洛因2 包檢驗後淨重分別為0.108 公克、0.450 公克
    ，業如上述，是就其所販賣之毒品之數量非多，規模甚微，
    惡性尚非重大不赦，若以毒品危害防制條例第4 條第1 項所
    規定法定最輕本刑而科處販賣未遂遂部分減輕後之有期徒刑
    20年以下15年以上，實屬情輕法重，在客觀上足以引起一般
    之同情，尚有堪資憫恕之處，本院認依其情狀處以相當之有
    期徒刑，即足以懲儆，並可達防衛社會之目的，爰適用刑法
    第59條之規定，酌量減輕其刑，被告所犯販賣未遂部分並依
    法先加後遞減其刑。被告所犯上開三罪，犯意各別，行為互
    殊，罪名有別，應予分論併罰。
四、爰審酌被告為牟私利而販賣海洛因，殘害國民身心健康，足
    使社會施用毒品人口增加，而相對提高社會負成本，減損勞
    動生產力，影響社會層面至深且鉅，惟查獲之毒品僅販入尚
    未賣出，被告犯後否認犯行，毫無悔意，且浪費司法資源，
    施用第一、二級毒品部分均坦承犯行，惟其前經觀察、勒戒
    及強制戒治執行完畢釋放後，已因多次施用毒品之罪經判刑
    確定，再經減刑後，於96年7 月15日執行完畢出監，有臺灣
    高等法院被告前案紀錄表在卷可參，仍未能徹底戒絕毒品，
    再犯本件施用毒品罪，顯見其自制力不足，無法擺脫毒品，
    未能體悟施用毒品對自己、家人造成之傷害及社會之負擔，
    於警詢、偵查及本院準備程序時仍飾詞辯稱同時施用第一、
    二級毒品，待本院於準備程序表示將扣案吸食器送驗確認，
    被告始於準備期日後書寫自白書表示係分別施用，顯示其僥
    倖心態，實不足取等一切情狀，分別量處如主文所示之刑。
    又被告販賣第一級毒品罪之性質，認有褫奪公權之必要，爰
    依刑法第37條第2 項規定，就販賣第一級毒品部分，予以宣
    告褫奪公權6 年，並定其應執行刑。
五、扣案如附表一編號1之海洛因2 包（檢驗後淨重分別為0.108
    公克、0.450 公克）及如附表二編號1 所示被告施用之甲基
    安非他命1 包（驗後淨重0.307 公克），係屬毒品危害防制
    條例第2 條第2 項第1 、2 款所規定之第一、二級毒品，且
    屬違禁物，爰依毒品危害防制條例第18條第1 項前段之規定
    ，不問屬於犯人與否，沒收銷燬之。扣案如附表一編號2 所
    示之物同時呈甲基安非他命、海洛因陽性反應；附表一編號
    3 所示之物呈海洛因陽性反應；附表二編號2 所示物呈甲基
    安非他命陽性反應，均如前述，與殘留之第一、二級毒品難
    以析離，且無析離實益，亦應視為第一、二級毒品，一併沒
    收銷燬之。又殘留第一、二級毒品海洛因及甲基安非他命之
    包裝袋與其上殘留之第一、二級毒品已無從完全析離，且無
    析離實益，有法務部調查局93年3 月19日調科壹字第093001
    13060 號、高雄醫學大學附設中和紀念醫院93年4 月13日檢
    驗報告等函文及報告可查，爰視為第一、二級毒品一併沒收
    銷燬之。至鑑驗耗用之海洛因及甲基安非他命既已滅失，自
    無庸宣告沒收銷燬，併此敘明。另扣案如附表二編號3 之玻
    璃球1 個，係被告所有預備供施用第二級毒品甲基安非他命
    所用，應依刑法第38條第1 項第2 款沒收之。又扣案如附表
    四之空夾鏈袋35只，為被告所有預備施用第一級毒品海洛因
    分裝所用，經其陳述在卷，應依刑法第38條第1 項第2 款沒
    收之。至扣案附表三所示之手機，為被告所有供販賣第一級
    毒品海洛因聯絡所用之物，業經本院認定如前，爰均依毒品
    危害防制條例第19條第1 項之規定，併予宣告沒收。
據上論斷，應依刑事訴訟法第299 條第1 項前段，毒品危害防制
條例第4 條第1 項、第6 項、第10條第1 項、第2 項、第18條第
1 項前段、第19條第1 項，刑法第11條前段、第25條第2 項、第
47條第1 項、第59條、第38條第1 項第2 款、第37條第2 項、第
51條第5 款、第9 款，判決如主文。
本案經檢察官丁○○到庭執行職務。
中    華    民    國    97    年    5     月    23    日
                  刑事第十六庭  審判長法  官   李代昌
                                      法  官   文昌
                                      法  官   梁淑美
以上正本證明與原本無異。
如不服本判決應於收受本判決後10日內向本院提出上訴書狀，並
應敘述具體理由，如未敘述上訴理由者，應於上訴期間屆滿後20
日內補提理由書狀於本院（均須按他造當事人之人數附繕本）「
切勿逕送上級法院」。
中    華    民    國    97    年    5     月    26    日
                                      書記官   林麗文
附錄本案論罪法條：
毒品危害防制條例第4條
製造、運輸、販賣第一級毒品者，處死刑或無期徒刑；處無期徒
刑者，得併科新臺幣1 千萬元以下罰金。
製造、運輸、販賣第二級毒品者，處無期徒刑或7 年以上有期徒
刑，得併科新臺幣7 百萬元以下罰金。
製造、運輸、販賣第三級毒品者，處5 年以上有期徒刑，得併科
新臺幣5 百萬元以下罰金。製造、運輸、販賣第四級毒品者，處
3 年以上10年以下有期徒刑，得併科新臺幣3 百萬元以下罰金。
製造、運輸、販賣專供製造或施用毒品之器具者，處1 年以上7
年以下有期徒刑，得併科新臺幣1 百萬元以下罰金。
前五項之未遂犯罰之。
毒品危害防制條例第10條
施用第一級毒品者，處 6 月以上 5 年以下有期徒刑。
施用第二級毒品者，處 3 年以下有期徒刑。
附表一
  1 、第一級毒品海洛因2 包（檢驗後淨重0.18公克、0.450 公
      克）
  2 、小型電子秤1 台：呈海洛因、甲基安非他命陽性反應
  3 、銅鏟管1 支：呈海洛因陽性反應。
附表二
  1、白色晶體1 包：呈甲基安非他命陽性反應（含袋毛重0.55
      公克，驗後淨重0.307 公克）
  2、吸食器1 組：呈甲基安非他命陽性反應。
  3、丙○○所有供施用第二級毒品甲基安非他命所用之玻璃球1
     個。
附表三
  NOKIA 手機（IMEI：000000000000000 號；SIM 卡門號：
     0000000000號）1 支
附表四
  空夾鏈袋35只


司法院資訊處製作；財團法人民間司法改革基金會備份。
